臺灣新北地方法院板橋簡易庭小額民事判決
　　　　　　　　　　　　　　　　　 110年度板小字第3153號

原　　　告　華南產物保險股份有限公司

法定代理人　陳文智　
訴訟代理人　蔡明軒　
　　　　　　管禮　　
被　　　告　連涵淵　
上列當事人間請求侵權行為損害賠償事件，本院於中華民國110
年11月8日言詞辯論終結，判決如下：
    主      文
被告應給付原告新臺幣壹萬壹仟肆佰玖拾元，及自民國一一○年
八月七日起至清償日止，按週年利率百分之五計算之利息。
原告其餘之訴駁回。
訴訟費用新臺幣壹仟元，其中新臺幣玖佰伍拾捌元由被告負擔，
餘由原告負擔。
本判決第一項得假執行。
    事實及理由
壹、程序部分
    被告經合法通知，未於言詞辯論期日到場，核無民事訴訟法
    第 386條各款所列情形，爰依民事訴訟法第436條第2項準用
    同法第385條第1項規定，依原告之聲請，由其一造辯論而為
    判決，合先敘明。
貳、實體部分
一、原告主張：被告於民國109年5月20日11時54分許，駕駛車牌
    號碼 000-0000號小客車（下稱A車），行經新北市○○區○
    ○街 0巷00號處附近時，因駕駛不慎碰撞原告所承保訴外人
    林庭安所有並停放在路旁之車牌號碼000-0000號之自用小客
    車（下稱系爭車輛）而肇事（下稱系爭事故），致系爭車輛
    車體受損（下稱系爭損害），而生修復費用新臺幣（下同）
    11,992元（工資9,950元、零件2,042元），原告依侵權行為
    、保險代位之法律關係請求被告給付上揭修復費用等語。並
    聲明：被告應給付原告11,992元及自起訴狀繕本送達翌日起
    至清償日止，按週年利率5％計算之利息。
二、被告則未於言詞辯論期日到場，亦未提出書狀作何聲明或陳
    述。
三、得心證之理由：
■怴B按因故意或過失，不法侵害他人之權利者，負損害賠償責任
    ；汽車、機車或其他非依軌道行駛之動力車輛，在使用中加
    損害於他人者，駕駛人應賠償因此所生之損害，民法第 184
    條第 1項前段、第191條之2前段分別有明文。又被保險人因
    保險人應負保險責任之損失發生，而對於第三人有損失賠償
    請求權者，保險人得於給付賠償金額後代位行使被保險人對
    第三人之請求權，但其所請求之數額，以不逾賠償金額為限
    ，保險法第53條第 1項亦有明定。次按物被毀損時，被害人
    除得依民法第196條請求賠償外，並不排除民法第213條至第
    215條之適用。依民法第196條請求賠償物被毀損所減少之價
    額，得以修復費用為估定之標準，但以必要者為限（例如：
    修理材料以新品換舊品，應予折舊）。被害人如能證明其物
    因毀損所減少之價額，超過必要之修復費用時，就其差額，
    仍得請求賠償，此有最高法院77年度第9次民事庭會議決議
    可資參照。
■芊B查，原告主張被告駕駛 A車於上揭時地，因駕駛不慎而生系
    爭事故，致生系爭損害，原告已賠付保險金11,992元等事實
    ，業據原告提出行車執照、駕駛執照、道路交通事故當事人
    登記聯單、車損照片、估價單、發票等件為證（見本院卷第
    15至29頁），且有新北市政府警察局海山分局 110年7月9日
    新北警海交字第1103944284號函暨所附道路交通事故現場圖
    、A3類道路交通事故調查紀錄表、道路交通事故當事人酒精
    測定紀錄表、道路交通事故照片黏貼紀錄表、道路交通事故
    當事人酒精測定表、道路交通事故現場草圖等件為憑（見本
    院卷第37至58頁），而被告對於原告主張之事實，既未於言
    詞辯論期日到場爭執，復未提出書狀答辯以供本院斟酌，是
    依本院證據調查之結果，堪認原告上開主張為真正。而原告
    主張系爭車輛受損之修復費用為11,992元（工資9,950元、
    零件2,042元）之事實，業據其提出上開估價單、發票為證
    ，依系爭車輛之估價單所載修復項目，核與卷附車損照片中
    系爭車輛遭擦撞之受損部位相符，堪認上開修復項目所需之
    費用，均屬本件事故之必要修復費用無訛。
■吽B次查，系爭車輛因系爭事故支出修復費用共計11,992元（工
    資9,950元、零件2,042元）等情，有發票及估價單等件在卷
    可稽（見本院卷第21至27頁）。然系爭車輛之修復既以新零
    件更換被毀損之舊零件，則原告以估價單所示之修復費用作
    為損害賠償之依據，自應將零件折舊部分予以扣除。依行政
    院所頒固定資產耐用年數表及固定資產折舊率之規定，系爭
    車輛之耐用年數為5年，依定率遞減法每年折舊1000分之369
    ，另依營利事業所得稅查核準則第95條第6項規定「固定資
    產提列折舊採用定率遞減法者，以1年為計算單位，其使用
    期間未滿1年者，按實際使用之月數相當於全年之比例計算
    之，不滿1月者，以1月計」，系爭車輛於 108年10月出廠，
    有行車執照可稽（見本院卷第29頁），迄本件車禍發生時即
    109年5月20日，已使用 8月，則零件扣除折舊後之修復費用
    估定為1,540元（詳如附表之計算式），加計工資 9,950元，
    必要之修復費用應為11,490元（計算式為：1,540元＋9,950
    元＝11,490元），是原告依侵權行為及保險代位之法律關係
    請求系爭車輛之必要修復費用為11,490元，核屬有據；至原
    告逾此範圍之請求，則屬無據。
四、末按給付無確定期限者，債務人於債權人得請求給付時，經
    其催告而未為給付，自受催告時起，負遲延責任。其經債權
    人起訴而送達訴狀，或依督促程序送達支付命令，或為其他
    相類之行為者，與催告有同一之效力；遲延之債務，以支付
    金錢為標的者，債權人得請求依法定利率計算之遲延利息；
    應付利息之債務，其利率未經約定，亦無法律可據者，週年
    利率為5％，民法第229條第2項、第233條第1項前段及第203
    條分別定有明文。查，原告所提民事起訴狀繕本於110年7月
    27日寄存於被告戶籍地之警察機關，有本院送達證書可稽（
    見本院卷第61頁），依民法第138條第2項，於同年8月6日生
    送達之效力，原告自得請求被告給付自該狀送達翌日即110
    年8月7日起至清償日止，按週年利率5％計算之利息。
五、綜上所述，原告依侵權行為、保險代位之法律關係，請求被
    告給付 11,490元，及自110年8月7日起至清償日止，按法定
    利率即週年利率 5％計算之利息，為有理由，應予准許；至
    原告逾此範圍之請求，為無理由，應予駁回。
六、本件原告勝訴部分，係就民事訴訟法第436條之8訴訟適用小
    額程序所為被告敗訴之判決，爰依同法第436條之20規定，
    職權宣告假執行。
七、訴訟費用負擔之依據：民事訴訟法第79條。本件訴訟費用額
    ，依後附計算書確定如主文所示金額。
中　　華　　民　　國　 110　　年　　11　　月　　26　　日
                  臺灣新北地方法院板橋簡易庭
                              法  官  吳孟竹
計   算   書
項        目        金   額（新臺幣）        備     註
第一審裁判費            1,000元
合        計            1,000元           其中958元由被
                                          告負擔，餘由原
                                          告負擔。 
以上為正本係照原本作成。
對於本件判決如有不服，應於收受送達後20日內向本院提出上訴
書狀，上訴於本院合議庭，並按他造當事人之人數附具繕本。當
事人之上訴，非以判決違背法令為理由不得為之，上訴狀應記載
上訴理由，表明下列各款事項：
（一）原判決所違背之法令及其具體內容。
（二）依訴訟資料可認為原判決有違背法令之具體事實。
如未於上訴後20日內補提合法上訴理由書，法院得逕以裁定駁回
上訴。
中　　華　　民　　國　 110　　年　　11　　月　　26　　日
                              書記官  呂亞馨
附表
-----
折舊時間           金額
第1年折舊值        2,042×0.369×(8/12)=502
第1年折舊後價值    2,042-502=1,540